臺灣高雄地方法院刑事判決　　　　　　　九十四年度交訴字第一０號
　　公　訴　人　臺灣高雄地方法院檢察署檢察官
　　被　　　告　乙○○　男　三.
右列被告因業務過失致人於死案件，經檢察官提起公訴（九十三年度偵字第二三六二
六號），本院改依簡式審判程序審理，判決如左：
    主  文
乙○○從事業務之人，因業務上之過失致人於死，處有期徒刑陸月，如易科罰金，以
參佰元折算壹日。緩刑參年。
    事  實
一、乙○○持有普通大貨車駕駛執照，以駕駛自用大貨車載運壓送混凝土為業，係從
    事駕駛業務之人，於民國九十三年十一月二十日夜間七時五十分許，乙○○駕駛
    車牌號碼ＶＥ─四八六號自用大貨車，沿高雄縣鳥松鄉○○路由西向東方向行駛
    ，行經該路與澄清路口欲右轉澄清路時，本應注意轉彎車應讓直行車先行，且汽
    車行至交岔路口，其右轉彎時，應距交岔路口三十公尺前顯示方向燈或手勢，駛
    至路口後再行右轉，而依當時情形，天氣狀況晴、夜間有照明、路面狀況乾燥無
    缺陷、無障礙及視距良好，依其之智識、能力亦無不能注意之情事，竟疏未注意
    於相當距離即行顯示方向燈或手勢，且未禮讓直行車先行，而貿然右轉，適有薛
    美華騎乘車牌號碼ＶＺＮ─０九一號輕型機車於其右側同方向直行於上開地點，
    見狀閃煞不及而遭乙○○駕駛之自用大貨車撞擊，致薛美華之機車卡在上揭自用
    大貨車左前輪下，並使薛美華倒在該車後方盛水泥器之下方，因而受有骨盆腔至
    腹部撕裂傷，致嚴重內出血之傷害，經送醫急救仍於九十三年十一月二十日夜間
    二十一時二十五分許不治死亡。乙○○於肇事後，留在事故現場，並主動向前往
    事故現場處理，且尚不知肇事者為何人之員警坦承肇事，嗣並接受裁判。
二、案經薛美華之夫丙○○訴由高雄縣政府警察局仁武分局報請臺灣高雄地方法院檢
    察署檢察官偵查起訴。
    理  由
一、按本件被告乙○○所犯係死刑、無期徒刑、最輕本刑為三年以上有期徒刑以外之
    罪，其於準備程序就前揭被訴事實為有罪之陳述，經受命法官告知簡式審判程序
    之旨，並聽取其與公訴人之意見後，本院認無不得或不宜改依簡式審判程序進行
    之處，爰依刑事訴訟法第二百七十三條之一第一項、第二百八十四條之一，裁定
    本件由受命法官獨任進行簡式審判程序，合先敘明。
二、右揭犯罪事實，業據被告乙○○於本院審理中坦承不諱，核與證人即案發當時亦
    行經現場之徐育明及蔡國勳於警詢、偵訊中之證述情節大致相符，並有道路交通
    事故調查報告表（一）（二）、道路交通事故現場圖、事故現場暨車損相片、被
    害人發生車禍後送長庚紀念醫院治療之診斷證明書、臺灣高雄地方法院檢察署勘
    驗筆錄、相驗屍體證明書、鑑定驗斷書、被告之駕駛執照、ＶＥ─四八六號自用
    大貨車之行車執照在卷可稽，是被告於右揭時、地駕駛車牌號碼ＶＥ─四八六號
    自用大貨車，與被害人薛美華騎乘之ＶＺＮ─０九一號輕型機車發生車禍，及被
    害人於車禍發生後受有骨盆腔至腹部撕裂傷，致嚴重內出血之傷害，終至死亡等
    事實，堪以認定。按汽車行駛至交岔路口右轉彎時，應距交岔路口三○公尺前顯
    示方向燈或手勢，駛至路口後再行右轉，且轉彎車應讓直行車先行，道路交通安
    全規則第一百零二條第一項第三款、第六款前段，分別定有明文，被告考領有普
    通大貨車駕駛執照，對上開規定應知之甚詳，其駕駛汽車自應遵守前開規定，而
    本件事故發生時，並無不能注意之情事，被告竟貿然未於相當距離即行顯示方向
    燈或手勢，且未禮讓直行車先行即行右轉，以致肇事，其行為自有過失。又被害
    人因本件車禍事故受有骨盆腔至腹部撕裂傷，致嚴重內出血之傷害，終至死亡之
    事實，業如前述，則被告之過失行為與被害人死亡間，顯有相當因果關係。是被
    告前開自白顯與事實相符，堪以採信，本件事證明確，被告犯行堪以認定。
三、被告乙○○平日以駕駛自用大貨車載運壓送混凝土為業，業經其自承在卷，為從
    事業務之人，被告於從事駕駛業務時過失肇事致人於死，核其所為係犯刑法第二
    百七十六條第二項之業務過失致人於死罪。被告於肇事後，主動向前往事故現場
    處理，且尚不知肇事者為何人之員警坦承肇事，嗣並接受裁判之事實，業據被告
    供陳明確，並有本院公務電話紀錄附卷可佐，是被告於員警尚不知何人犯罪前，
    主動坦承其為肇事者，符合刑法第六十二條前段自首之規定，爰依法減輕其刑。
    爰審酌被告乙○○駕駛汽車不知小心謹慎，造成被害人薛美華死亡此一無法彌補
    之後果，犯罪情節難認輕微，惟念及其在此之前並無任何前科紀錄，有本院被告
    院內索引卡紀錄表、臺灣高等法院被告全國前案紀錄表在卷可按，素行尚非不良
    ，且於犯後坦承犯行，態度良好，並與被害人家屬達成和解，有高雄市前鎮區調
    解委員會調解筆錄在卷可證，顯有悔悟之意等一切情狀，量處如主文所示之刑，
    並諭知易科罰金之折算標準，以資懲儆。末查被告素行良好，前未曾犯罪受有期
    徒刑以上刑之宣告，已如前述，僅因一時之疏失，偶罹刑典，而事後在本院審理
    時坦承犯行，已具悔意，且已與被害人家屬達成和解，獲致告訴人之諒解（見本
    院九十四年二月一日準備程序筆錄），信被告經此刑之宣告後，應知警惕而無再
    犯之虞，本院因認暫不執行其刑為當，故併予以宣告緩刑三年，以啟自新。
據上論斷，應依刑事訴訟法第二百七十三條之一第一項、第二百八十四條之一、第二
百九十九條第一項前段，刑法第二百七十六條第二項、第四十一條第一項前段、第六
十二條前段、第七十四條第一款，罰金罰鍰提高標準條例第一條前段、第二條，判決
如主文。
本案經檢察官甲○○到庭執行職務。
中      華      民      國      九十四      年      二    月    十五    日
                                  臺灣高雄地方法院交通法庭
                                      法  官 陳君杰
右正本證明與原本無異。
如不服本判決，應於判決送達後十日內，向本院提出上訴狀。
                                      書記官 陳昱良
中      華      民      國      九十四      年      二    月    十五    日
附錄本判決論罪科刑法條全文：
刑法第二百七十六條
因過失致人於死者，處二年以下有期徒刑、拘役或二千元以下罰金。
從事業務之人，因業務上之過失犯前項之罪者，處五年以下有期徒刑或拘役，得併科
三千元以下罰金。
